臺灣士林地方法院民事簡易判決
110年度士簡字第1276號
原      告  富邦產物保險股份有限公司

法定代理人  羅建明  
訴訟代理人  唐若心  
            沈志揚  
被      告  李銘山  
上列當事人間侵權行為損害賠償事件，於中華民國110年11月5日
言詞辯論終結，本院判決如下：
    主  文
被告應給付原告新臺幣壹拾萬伍仟貳佰捌拾參元，及自民國一百
一十年九月十六日起至清償日止，按年息百分之五計算之利息。
原告其餘之訴駁回。
訴訟費用新臺幣貳仟壹佰元，其中新臺幣壹仟壹佰肆拾貳元由被
告負擔，餘由原告負擔。
本判決原告勝訴部分得假執行。
    事實及理由要領
一、原告起訴主張：被告於民國110年1月22日10時25分許，駕駛
    車牌號碼00-0000號自用小貨車（下稱A車）行經臺北市○○
    區○○路000號前時，涉有倒車時未注意其他車輛之過失，致
    撞擊原告所承保訴外人陳靜蘭駕駛之車牌號碼000-0000號自
    用小客車（下稱B車）。致該車受有損害。經送廠維修後，
    計支出修復費用共新臺幣（下同）193,650元（含工資費用
    ：95,661元、零件費用：96,189元），原告已全部依保險契
    約賠付予陳靜蘭，依保險法第53條規定，原告自得代位求償
    。為此，爰依保險法第53條、民法第184條第1項前段、第19
    1條之2之規定，聲明請求被告賠償193,650元，及自起訴狀
    繕本送達翌日起至清償日止，按年息5％計算之利息等語。
二、被告則以：本件交通事故發生當時原告保車駕駛陳靜蘭並未
    據實陳述，伊認為陳靜蘭當時也是在倒車，亦有過失。但伊
    車上沒有行車紀錄器，況原告請求之修繕費用亦屬過高等語
    ，資為抗辯；並聲明求為駁回原告之訴。
三、得心證之理由：
（一）原告主張被告於上開時、地駕駛A車與陳靜蘭駕駛之B車發
      生本件交通事故，造成B車受有損害等情，業據提出道路
      交通事故當事人登記聯單、道路交通事故資料查詢、道路
      交通事故現場圖、現場照片、行車執照、駕駛執照、汽車
      險理賠申請書、估價單、統一發票及車損照片等件為證，
      且經本院向臺北市政府警察局交通警察大隊函調道路交通
      事故初步分析研判表、道路交通事故現場圖、道路交通事
      故補充資料表、A3類道路交通事故調查紀錄表、道路交通
      事故當事人登記聯單及現場照片等件核閱無訛，被告固不
      否認有過失，惟仍辯以原告原告保車駕駛陳靜蘭當時也在
      倒車，亦有過失云云。
（二）觀諸卷附A3類道路交通事故調查紀錄表原告保車駕駛陳靜
      蘭陳稱：「我車子停放在福志路第59號停車格，在事故時
      我倒車時我的左後車尾被對向停車格的車子（對方也是倒
      車），對方的左後車尾撞到我的車，沒有人受傷，我的車
      頭是往中山北路的方向。停止時被撞。」等語（見本院卷
      第46頁）可知，原告保車駕駛陳靜蘭於本件交通事故發生
      當時，固然也是處於倒車狀態。惟參以卷附道路交通事故
      現場圖及現場照片（見本院卷第14-16頁）可知，A車於本
      件交通事故發生時，其左後輪明顯已壓到兩車道中間黃色
      虛線，其左後車尾則明顯逾越中線，侵入到B車車道，其
      左後車尾碰撞B車右後車尾而肇事；而B車仍然在自己的車
      道之中，並未逾越車道中間黃色虛線。顯見本件係因被告
      駕駛A車，於倒車時未注意其他車輛而肇事，原告保車駕
      駛並無肇事因素。而警方製作之道路交通事故初步分析研
      判表亦為類此認定（見本院卷第36頁），故被告抗辯B 車
　　　當時也在倒車，亦有過失云云，為不可採。
四、按因故意或過失，不法侵害他人之權利者，負損害賠償責任
    ，民法第184 條第1 項前段定有明文。又依民法第196 條規
    定，不法毀損他人之物者，被害人得請求其物因毀損所減少
    之價額，而所謂賠償物被毀損所減少之價額，得以修復費用
    為估定標準，但以必要者為限（最高法院77年度第9 次民事
    庭會議決議參照）。是本件原告因被告駕駛A 車之過失行為
    致B 車受損，以修理費作為減少價額之依據，請求被告賠償
    ，自為法所許。據原告所提估價單及統一發票，B車之修復
    費用為193,650元（含工資費用：95,661元、零件費用：96,
    189元）。然而以新零件更換舊零件之零件折舊部分非屬必
    要費用，應予扣除。查B車係於102年5月15日出廠使用（依
    法推定為該月15日），有行車執照附卷可稽（見本院卷第7
    頁），依行政院所頒固定資產耐用年數表及固定資產折舊率
    表規定，小客車耐用年數為5年，依定率遞減法每年應折舊
    一千分之三百六十九，參酌「營利事業所得稅查核準則」第
    95條第6項規定「固定資產提列折舊採用平均法或定率遞減
    法者，以1年為計算單位，其使用期間未滿1年者，按實際使
    用之月數相當於全年之比例計算之，不滿1月者，以1月計」
    。據此，則至發生本件交通事故之日即110年1月22日為止，
    B車已實際使用逾5年，故原告就更換零件部分，所得請求被
    告賠償之範圍，扣除如附表計算式所示之折舊值後，應以9,
    622元為限，加上其餘非屬零件之工資費用95,661元，共計1
    05,283元，逾此部分之請求，即屬無據。
五、從而，原告依民法侵權行為法律關係，請求被告賠償105,28
    3元，及自起訴狀繕本送達翌日（即110年9月16日）起至清
    償日止，按年息5％計算之利息，為有理由，應予准許，逾
    此部分之請求，為無理由，應予駁回。
六、本件事證已臻明確，兩造其餘攻擊防禦方法及證據，核與判
    決之結果，不生影響，爰不一一論列，併此敘明。
七、本件原告勝訴部分，係就民事訴訟法第427 條第1 項訴訟適
    用簡易程序所為被告部分敗訴之判決，爰依同法第389 條第
    1 項第3 款規定，依職權就原告勝訴部分宣告假執行。並依
    職權確定訴訟費用為2,100元（第一審裁判費），其中1,142
    元由被告負擔，餘由原告負擔。 
中    華    民    國   110    年    11     月   12    日
                  士林簡易庭法  官  張明儀
以上正本係照原本作成。
如不服本判決，應於送達後20日內，向本院提出上訴狀並表明上
訴理由，如於本判決宣示後送達前提起上訴者，應於判決送達後
20日內補提上訴理由書（須附繕本）。
中    華    民    國   110    年    11     月   12    日
                            書記官  劉彥婷